# 分步交易处置子公司是否属于一揽子交易

提问人：大杯冰拿 铁 时间：2022-12-02 16:00:34
ABC属于同一集团，B公司持有C公司50%股权，A集团公司增资导致B稀释股权比例降低为35%，仍具有控制权。后B公司转让存量股给外部股东丧失控制权，A公司直接控制C公司。
问题 1 、从A集团公司角度从始至终控制C公司，只是从孙公司变为子公司。是否属于一揽子交易（我理解准则中仅在是否改变合并方法时判定是否存在一揽子交易）
问题 2 、一揽子交易判定对交易主体是否有要求
问题 3 、从B公司角度是否属于属于一揽子交易丧失子公司控制权

回答人：chenyiwei
1 、一揽子交易的判断原则适用于几乎所有交易和事项，并不仅仅适用于处置子公司丧失控制权的交易。即，是否从单个交易来看不具有商业实质，只有作为一个整体来看才具有商业合理性；
各项交易是否互为前提和条件，旨在实现同一商业目的，只有各步骤交易作为一个整体才能实现该商业目的。
2 、一揽子交易的判断需根据具体情况。但一般理解，两项分别与两个非关联方（交易对手之间为非关联方；本企业与两个交易对手之间也都是非关联方）的交易为一揽子交易的可能性相对较小。